【裁判字號】    99,易,298
【裁判日期】    990312
【裁判案由】    毒品危害防制條例
【裁判全文】
臺灣板橋地方法院刑事判決               99年度易字第298號
公  訴  人  臺灣板橋地方法院檢察署檢察官
被      告  甲○○
上列被告因違反毒品危害防制條例案件，經檢察官提起公訴（98
年度毒偵字第6093號) ，被告於本院準備程序中就被訴事實為有
罪之陳述，經本院合議庭裁定由受命法官獨任進行簡式審判程序
，判決如下：
    主  文
甲○○施用第二級毒品，處有期徒刑肆月，如易科罰金，以新臺
幣壹仟元折算壹日。扣案之第二級毒品甲基安非他命包( 驗餘
淨重零點陸柒肆公克) 均沒收銷燬。扣案之甲基安非他命吸食
器壹組、包裝上開甲基安非他命之外包裝袋只均沒收。
    事  實
一、甲○○前因施用毒品案件，經本院以97年度毒聲字第322 號
    裁定送觀察、勒戒後，認無繼續施用毒品之傾向，於民國97
    年5 月7 日執行完畢釋放出所，並由臺灣板橋地方法院檢察
    署檢察官以97年度毒偵字第921 號為不起訴處分確定。詎猶
    不知悔改，復基於施用第二級毒品之犯意，於98年8 月21日
    凌晨0 時許，在址設臺北縣三重市○○○路6 號6 樓之「金
    國旅社」612 室內，以將甲基安非他命置入吸食器內以火燒
    烤產生煙霧嗅食之方式，施用第二級毒品甲基安非他命乙次
    。嗣於同日淩晨1 時20許( 起訴書誤載為同日晚間1 時20分
    許) ，為警在上址臨檢，當場查獲其持有甲基安非他命3 包
    （總計毛重1.515 公克、淨重0.675 公克、驗餘重0.6743公
    克，起訴書誤載為0.6734公克），及甲○○所有供其施用第
    二級毒品之吸食器1 組，並採集尿液送驗呈甲基安非他命陽
    性反應，始查悉上情。
二、案經臺北縣政府警察局三重分局報告臺灣板橋地方法院檢察
    署檢察官偵查後提起公訴。
    理  由
一、程序方面：按除被告所犯為死刑、無期徒刑、最輕本刑為3
    年以上有期徒刑之罪或高等法院管轄第一審案件者外，於第
    一次審判期日前之準備程序進行中，被告先就被訴事實為有
    罪之陳述時，審判長得告知被告簡式審判程序之旨，並聽取
    當事人、代理人、辯護人及輔佐人之意見後，裁定進行簡式
    審判程序，刑事訴訟法第273 條之1 第1 項定有明文。經核
    ，本件被告甲○○所犯係死刑、無期徒刑、最輕本刑為3 年
    以上有期徒刑以外之罪，其於準備程序中就被訴事實為有罪
    之陳述，經法官告知簡式審判程序之旨，並聽取公訴人、被
    告之意見後，本院爰依首揭規定，合議裁定由受命法官獨任
    進行簡式審判程序，合先敘明。
二、上揭犯罪事實，業據被告於本院準備程序及審理時坦承不諱
    ，並有臺灣檢驗科技股份有限公司98年9 月7 日濫用藥物檢
    驗報告、臺北縣政府警察局三重分局查獲毒品案件被移送者
    姓名代碼對照表、尿液檢體監管紀錄表各1 份在卷可憑。又
    被告為警查獲時所扣得之白色結晶2 袋及米白色結晶1 袋經
    送鑑定，確均含第二級毒品甲基安非他命成分( 驗餘淨重0.
    6743公克) ，亦有交通部民用航空局航空醫務中心98年8 月
    24日航藥醫鑑字第0984399 號毒品鑑定書乙份在卷足佐，此
    外，並有甲基安非他命吸食器1 組扣案可憑，因認被告之自
    白與事實相符，堪予採信。又被告前因施用毒品案件，經本
    院以97年度毒聲字第322 號裁定送觀察、勒戒後，認無繼續
    施用毒品之傾向，於97年5 月7 日執行完畢釋放出所，並由
    臺灣板橋地方法院檢察署檢察官以97年度毒偵字第921 號為
    不起訴處分確，有臺灣高等法院被告前案紀錄表附卷可憑，
    其既於觀察勒戒執行完畢釋放後，5 年內再犯施用第二級毒
    品罪，依毒品危害防制條例第23條第2 項之規定，即應依法
    予以訴追處罰。
三、查甲基安非他命係毒品危害防制條例第2 條第2 項第2 款所
    規定之第二級毒品，故核被告所為，係犯該條例第10條第2
    項之施用第二級毒品罪，其施用前持有甲基安非他命之低度
    行為，應為施用之高度行為所吸收，不另論罪。爰審酌被告
    前經觀察勒戒仍未能戒斷其施用毒品之惡習，惟其犯後坦承
    其過，態度良好，核施用毒品屬於自殘行為，犯罪手段尚屬
    輕微，及其犯罪動機、目的、生活狀況、智識程度、所生危
    害等一切情狀，量處如主文所示之刑，並諭知易科罰金之折
    算標準，以資懲儆。
四、扣案之甲基安非他命3 袋( 驗餘淨重0.6743公克) ，不問屬
    於犯人與否，均應依毒品危害防制條例第18條第1 項前段規
    定，沒收銷燬。至扣案之包裝上開甲基安非他命之外包裝袋
    3 只( 僅係用於包裹甲基安非他命，防其裸露、潮濕，便於
    攜帶持有，並非不可分離) ，與扣案之甲基安非他命吸食器
    1 組，係被告所有供其犯本案施用毒品罪所用之物，業據其
    供承在卷，爰依刑法第38條第1 項第2 款之規定宣告沒收之
    。
據上論斷，應依刑事訴訟法第273 條之1 第1 項、第299 條第1
項前段，毒品危害防制條例第10條第2 項、第18條第1 項，刑法
第11條前段、第41條第1 項、第38條第1 項第2 款，判決如主文
。
本案經檢察官黃致中到庭執行職務。
中    華    民    國    99    年    3     月    12    日
                  刑事第十四庭   法  官  陳昭筠
以上正本證明與原本無異。
如不服本判決應於送達後10日內向本院提出上訴狀。
                                 書記官  黃文儀
中    華    民    國    99    年    3     月    12    日
附錄本案論罪科刑法條全文
毒品危害防制條例第10條
施用第一級毒品者，處 6 月以上 5 年以下有期徒刑。
施用第二級毒品者，處 3 年以下有期徒刑。

司法院資訊處製作；財團法人民間司法改革基金會備份。
